【裁判字號】    89,易,1243
【裁判日期】    890511
【裁判案由】    毒品危害防制條例
【裁判全文】
臺灣板橋地方法院刑事判決                        八十九年度易字第一二四三號
    公  訴  人  臺灣板橋地方法院檢察署檢察官
    被      告  甲○○
右列被告因違反毒品危害防制條例案件，經檢察官提起公訴 (八十九年度毒偵字第一
五三三號)，本院判決如左：
    主  文
甲○○連續施用第二級毒品，累犯，處有期徒刑陸月，扣案之第二級毒品安非他命壹
包（淨重零點貳公克）、吸食器壹組均沒收銷燬；又連續施用第一級毒品，累犯，處
有期徒刑捌月，扣案之第一級毒品海洛因壹包（淨重零點玖公克）沒收銷燬、注射針
筒捌支沒收。應執行有期徒刑壹年，扣案之第二級毒品安非他命壹包（淨重零點貳公
克）、第一級毒品海洛因壹包（淨重零點玖公克）、吸食器壹組均沒收銷燬，注射針
筒捌支沒收。
    事  實
一、甲○○前於民國八十三年二月二十一日因施用毒品案件，經台灣高等法院以八十
    二年度上訴字第一三七八號判處有期徒刑三年六月確定（麻藥五月、施用毒品三
    年四月，合併應執行有期徒刑三年六月），於八十四年十月三日因縮短刑期假釋
    出監，並於八十六年一月三日縮刑期滿執行完畢（另於八十六年間因麻藥罪，經
    本院判處有期徒刑七月，及偽藥罪判處有期徒刑三月確定，合併應執行有期徒刑
    九月，於八十八年六月三十日縮刑期滿執行完畢），猶不知悔改，復因施用毒品
    案件，經法院裁定強制戒治，期滿後由台灣高等法院於八十八年十一月十一日以
    八十七年度上訴字第三二四一號判決免訴確定，詎甲○○猶不知戒除毒癮，又於
    五年內分別基於施用第一級毒品海洛因及第二級毒品安非他命之概括犯意，八十
    九年一月底某日起，至八十九年一月三十一日止，連續在台北縣蘆洲市○○○路
    八號二樓，以自備之注射針筒及玻璃球吸食器等工具，非法施用第一級毒品海洛
    因及第二級毒品安非他命多次，施用完畢即將注射針筒等工具丟棄，嗣於八十九
    年二月一日晚上十時十五分許為警在上址住處查獲，並扣得甲○○所有之第一級
    毒品海洛因一包（淨重零點九公克）、第二級毒品安非他命一包（淨重零點二公
    克）、專供施用安非他命所用之吸食器一組，及預備供施用海洛因所用之注射針
    筒八支。
二、案經台北縣警察局三重分局報請台灣板橋地方法院檢察署檢察官偵查起訴
    理  由
一、右揭犯罪事實，業據被告甲○○於警訊時及偵、審中坦承不諱，且有扣案如事實
    欄所載之第一級毒品海洛因、第二級毒品安非他命各一包、安非他命吸食器一組
    、預備供施用海洛因所用之注射針筒八支足資佐證，及台北縣警察局三重分局扣
    押證明筆錄一紙，與毒品初步鑑驗報告單二張附卷足稽，被告有施用海洛因、安
    非他命之犯行，殆可認定。而被告前因施用毒品案件，經強制戒治期滿後，由台
    灣高等法院於八十八年十一月十一日以八十七年度上訴字第三二四一號為免訴判
    決確定，有上開判決書一份在卷為憑。而被告因本件施用毒品案件經本院以八十
    九年度毒聲字第一○○三號裁定送觀察、勒戒後，認有繼續施用毒品傾向之事實
    ，有上開裁定、台灣台北看守所附設勒戒處所八十九年二月二二日之有無繼續施
    用毒品傾向證明書各一份附卷為證。本件被告於五年內再犯本件毒品危害防制條
    例第十條之罪事證明確，應堪認定。
二、核被告施用第一、二級毒品海洛因、安非他命之行為，係犯毒品危害防制條例第
    十條第一項、第二項之罪。被告施用毒品海洛因、安非他命前後之持有第一級與
    第二級毒品及專供施用毒品器具之行為，應為施用毒品之高度行為所吸收，不另
    論罪。被告先後多次施用第一級海洛因與第二級毒品安非他命行為，均時間緊接
    ，犯罪構成要件相同，均顯係出於概括之犯意為之，均為連續犯，應依刑法第五
    十六條之規定以一罪論，並加重其刑。且被告所犯上述二罪，犯意各別，行為互
    異，為數罪，應分論併罰。被告前有事實欄所載之犯罪、科刑及徒刑之執行情形
    ，有台灣高等法院檢察署刑案資料簡覆表乙件在卷足憑，其於有期徒刑執行完畢
    後，五年內再犯本件有期徒刑以上之罪，為累犯，應依刑法第四十七條規定遞加
    重其刑。爰審酌被告之犯罪動機、目的、所生危害及犯後態度等一切情狀，分別
    量處如主文所示之刑，並定其應執行之刑。扣案之第一級毒品海洛因一包（淨重
    零點九公克）、第二級毒品安非他命一包（淨重零點二公克）、安非他命吸食器
    一組，為被告所有，分別為毒品及專供施用毒品之器具均應沒收銷燬，又扣案之
    注射針筒八支，為被告所有，預備供施用第一級毒品海洛因所用之物，亦應宣告
    沒收，附此敘明。
據上論斷，應依刑事訴訟法第二百九十九條第一項，毒品危害防制條例第十條第一項
、第二項、第二十條第三項前段、第十八條第一項前段，刑法第十一條前段、第五十
六條、第四十七條、第五十一條第五款、第三十八條第一項第二款，判決如主文。
本案經檢察官伍逸康到庭執行職務
中      華      民      國    八十九    年      五      月     十一     日
                                      臺灣板橋地方法院刑事第一庭
                                          法  官    胡  堅  勤
右正本證明與原本無異。
如不服本判決，應於判決送達後十日內，向本院提出上訴狀。
                                          書記官    劉  文  美
中      華      民      國    八十九    年      五      月     十二     日
附錄本案所犯法條全文
毒品危害防制條例第十條
施用第一級毒品者，處六月以上五年以下有期徒刑。
施用第二級毒品者，處三年以下有期徒刑。


司法院資訊處製作；財團法人民間司法改革基金會備份。
